# 请教一下，审计中费用类底稿同期比较的问题。

提问人：mmomonica 时间：2020-06-17 11:33:03
审计新人，最近在学CPA看到课本上有说如果是中期的财务报告（如第三季度），利润表要提供的数据是本期金额、上期金额、年初至报告期末金额、上年年初至至报告期末金额（1-9月）。
于是就想到了底稿的问题。如果在做一个企业的1-9月的审计，那么在写费用类底稿的时候，一般会做一个同期比较，比如管理费用，有本期数和上期数的对比，这里的上期数是要用去年的1-9月还是用上年的1-12月呢？还是都可以呢？

回答人：chenyiwei
一般应采用上年同期数（如上年 1 ～ 9 月）进行对比。尤其是季节性企业更应采用上年同期数。